# 子公司改制，母公司长投是否需要调整

提问人：jiuzhou010 时间：2021-04-07 14:33:06
陈版，事业单位下面得企业改制，全民所有制企业改制成有限公司，以净资产重新注册资本，进行工商登记，母公司是否要因为改制，调整长投的价值?

回答人：chenyiwei
在企业会计准则下，按照《企业会计准则解释第 2 号》第二条规定处理。如果该事业单位采用企业化管理，执行企业的会计制度，则参照该规定执行。